【裁判字號】    99,小上,1
【裁判日期】    990111
【裁判案由】    損害賠償
【裁判全文】
福建連江地方法院民事裁定               99年度小上字第1號
上  訴  人  甲○○
被上訴人    乙○○
上列當事人間侵權行為損害賠償事件，上訴人對於中華民國98年
11月2日本院連江簡易庭98年度小字第8號第一審小額民事判決提
起上訴，本院裁定如下：
    主   文
上訴駁回。
第二審訴訟費用新台幣壹仟伍佰元由上訴人負擔。
    理   由
一、按對於小額程序之第一審裁判之上訴，非以其違背法令為理
    由，不得為之；又提起上訴，上訴狀內應記載上訴理由，表
    明原判決所違背之法令及其具體內容，暨依訴訟資料合於該
    違背法令之具體事實，民事訴訟法第436條之24第2項、第43
    6條之25分別定有明文。且所謂違背法令，依同法第436條之
    32第2項準用第468條、及第469條第1款至第5 款規定，即依
    同法第468 條規定，判決不適用法規或適用不當者，為違背
    法令；依同法第469 條規定，判決有該條所列第1款至第5款
    情形之一者，為當然違背法令。是當事人提起上訴，如以同
    法第469條所列第1至5 款為理由時，其上訴狀或理由書應表
    明該判決有合於各該條款規定情形之具體內容，及係依何訴
    訟資料合於該違背法令之具體事實。如依同法第468 條規定
    ，以原判決有不適用法規或適用法規不當為理由時，其上訴
    狀或理由書應表明該判決所違背之法令條項，或有關判例、
    解釋字號，或成文法以外之習慣或法理等及其具體內容，暨
    係依何訴訟資料合於該違背法令之具體事實。上訴狀或理由
    書如未依上述方式表明，或其所表明者顯與上開法條規定不
    合時，即難認為已合法表明上訴理由，其上訴自非合法，最
    高法院71年台上字第314號著有判例可資參照。
二、本件上訴意旨略以：原審判決認上訴人之營業損失與侵權行
    為間缺乏相當因果關係，但上訴人將車送至維修廠維修，維
    修期間本無法營業，當然有營業損失。又原審判決認新零件
    更換受損之舊零件，而認須折舊，但維修費用不僅包括零件
    費用，人工及運送費用亦包括在內，此部分當然不能適用折
    舊扣除等語。經核其上訴理由狀所載內容，係就原審取捨證
    據、認定事實之職權行使，指摘其為不當，而未具體說明其
    有何不適用法規或適用法規不當之情形，並揭示該法規之條
    項或其內容，及合於民事訴訟法第469 條所列各款之事實，
    自難認對該判決之如何違背法令已有具體之指摘，揆諸前揭
    說明，應認其上訴為不合法，應予駁回。
三、上訴人應負擔之第二審訴訟費用額確定為新台幣1,500元。
四、據上論結，本件上訴為不合法。爰依民事訴訟法第436 條之
    32第1項、第2項、第444條第1項前段、第436條之19第1項、
    第95條、第78條，裁定如主文。
中    華    民    國    99    年    1     月    11    日
                  民事庭審判長法  官  裕斗
                              法  官  高若珊
                              法  官  林虹翔
以上正本係照原本作成。
本裁定不得抗告。
中    華    民    國    99    年    1     月    11    日
                              書記官  林長貴

司法院資訊處製作；財團法人民間司法改革基金會備份。
